【裁判字號】    88,上,592
【裁判日期】    901225
【裁判案由】    給付貨款
【裁判全文】
臺灣高等法院臺中分院民事判決       八十八年度上字第五九二號
      上  訴  人  博松企業有限公司
      法定代理人  曾梅貞
      被上訴人    盛企業有限公司
      法定代理人  許順情
右當事人間請求給付貨款事件，上訴人對於中華民國八十八年七月三十日臺灣臺中地
方法院八十七年度訴字第一八六○號第一審判決提起上訴，本院判決如左：
    主    文
上訴及假執行之聲請均駁回。
第二審訴訟費用由上訴人負擔。
    事實及理由
壹、程序部份：
    上訴人法定代理人曾盛家，於訴訟中變更為曾梅貞，並據其聲明承受訴訟，合先
    敘明。
貳、實體方面：
一、本件上訴人主張其於八十六年三月與比利時SYMBIOSE公司訂有合約製造山東綢酒
    袋二百零一萬個，訂單號碼為九七０三０五；同年七月，上開公司又向上訴人訂
    購密絲絨酒袋十三萬個，訂單號碼九七０七０六。上訴人為履行上開合約，於同
    年四月七日先向被上訴人下單訂製山東綢酒袋八十一萬個，之後再追加二十萬個
    ，共計訂製山東綢酒袋一百零一萬個。另於同年七月十六日再向被上訴人下單訂
    製密絲絨酒袋拾萬個，之後再追加三萬個，共計訂製密絲絨酒袋十三萬個，付款
    方式為『押匯後立即付清』。上訴人為配合交貨日期，乃將訂單號碼九七０三０
    五其中五十九萬個酒袋委請陽西工廠生產，並約定由被上訴人提供材料予陽西工
    廠，再由陽西工廠之加工款中扣除材料費用予被上訴人。被上訴人自八十六年六
    月六日起陸續交付酒袋與上訴人，惟自八十六年八月八日起，因被上訴人無法自
    行購買材料，被上訴人為繼續履行合約，雙方乃協議由上訴人出面購買材料後，
    再從加工款扣除，上訴人遂向友良公司、弘崎公司，購買山東綢共計十一萬七千
    二百七十四碼，不織布七萬二千三百八十碼，防水膠布六千碼，密絲絨一萬零八
    百四十五碼，並向威鈺公司購買山東綢酒袋用繩子一百萬條、密絲絨酒袋用繩子
    十三萬條，送交被上訴人公司。惟被上訴人公司收受上開材料後，竟未依約交付
    全部酒袋予上訴人，且私自與比利時SYMBIOSE公司接洽，以上訴人交付之材料作
    成山東綢酒袋十二萬六千七百五十九個及密絲絨酒袋四萬五千個，於同年九月三
    十日直接出貨給比利時SYMBIOSE公司，致上訴人無法依約交貨給比利時SYMBIOSE
    公司，而遭比利時SYMBIOSE公司解約扣款。被上訴人明知比利時SYMBIOSE公司對
    交貨期限要求甚嚴，如稍有遲延即需空運方式交貨，兩造之交貨期日需相配合，
    被上訴人竟自八十六年九月八日起即停止交貨，致上訴人對比利時SYMBIOSE
    公司構成違約，並遭解除契約扣貨款，上訴人自得不經催告解除契約，並依民法
    第二百五十九條之規定請求返還山東綢與密絲絨材料，及依民法第二百六十條請
    求損害賠償；又被上訴人於契約解除後取得山東綢與密絲絨材料等已無法律上原
    因，亦得基於民法第一百七十九條規定，請求返還不當得利。另被上訴人未將剩
    餘材料返還，反將之作成酒袋後削價出貨予比利時SYMBIOSE公司，致上訴人違約
    ，並受有損害，亦可依侵權行為損害賠償請求權之法律關係請求損害賠償。被上
    訴人故意不依約交付山東綢酒袋十二萬六千七百五十九個及密絲絨四萬五千個，
    致上訴人遭比利時SYMBIOSE公司解約扣款損失為三百三十一萬八千八百二十五元
    ，預期利潤損失一百三十九萬零四百八十六元，加計前開山東綢及密絲絨材料，
    合計為七百六十二萬四千二百六十六元，上訴人先起訴請求其中之五百五十二萬
    五千二百七十九元，其餘部份暫時保留請求等語。（上訴聲明：求為判決（一）
    原判決廢棄，（二）被上訴人應給付上訴人五百五十二萬五千二百七十九元及自
    支命付令送達翌日起至清償日止按法定週年利率百分之五計算之利息，（三）
    第一、二審訴訟費用由被上訴人負擔，（四）上訴人願供擔保請准為假執行之宣
    告。）
二、被上訴人則以：被上訴人出貨予比利時公司，乃係其另外取得訂單後，以自己所
    購買之原料製成酒袋後交付比利時公司，又縱使上訴人前開主張提供山東綢七萬
    三千四百六十一碼、密絲絨十萬零八百四十五碼、不織布四萬二千零八十碼、防
    水膠布六千碼等原料為屬實，則上訴人八十六年四月至五月間與被上訴人協議，
    由被上訴人代購山東綢、不織布、防水膠布、密絲絨等原料借予陽西工廠使用者
    ，上訴人應按所借予陽西工廠之碼數照價補貼或扣回料款予被上訴人。因之關於
    山東綢部份：被上訴人借予陽西工廠之山東綢，及被上訴人使用上訴人寄來之山
    東綢所製成酒袋，二者相加共使用山東綢十一萬三千零八十七點五二碼，此數額
    比上訴人所提供材料七萬三千四百六十一碼還多。關於不織布部份：陽西工廠向
    被上訴人借用製成酒袋共計使用八萬一千四百零三點八碼，加上被上訴人使用上
    訴人寄來之不織布製成酒袋共使用二萬六千八百四十四點一碼，二者共計使用不
    織布為十萬八千二百四十七點九碼，此數額比上訴人所稱提供四萬二千零八十碼
    亦多出甚多。關於密絲絨部份：被上訴人使用上訴人所寄來之密絲絨，共計八萬
    五千六百個，共使用密絲絨八千零四十六點四碼，此數額雖比上訴人所稱之一萬
    零八百四十五碼少二千七百九十八點六碼，但此二千七百九十八點六碼已製成半
    成品置放被上訴人工廠中，被上訴人可隨時返還之。防水膠布部份：陽西工廠自
    八十六年五月至九月間已向被上訴人借用五千四百五十碼，此數額比上訴人所稱
    六千碼為少，但所剩餘碼數被上訴人並未使用願隨時返還上訴人。又被上訴人以
    將上訴人所提供原料之數額或價額，與被上訴人借予陽西工廠之相同原料之價額
    ，及由被上訴人將之製成成品之酒袋價額相抵銷。再者，上訴人尚欠被上訴人貨
    款美金五十三萬六千七百五十八元，依民法第九百二十八條、第九百二十九條規
    定，在上訴人未清償上開貨款之前，被上訴人對系爭材料主張行使留置權，依法
    被上訴人即得拒絕返還。又被上訴人所製成之酒袋係自香港出口至比利時，再由
    上訴人拿出貨憑證辦理押匯取得貨款後，再由被上訴人向上訴人請領貨款，故被
    上訴人為上訴人製成酒袋並出貨後之貨款皆由上訴人先行領款，被上訴人並無不
    當得利情事。且上訴人並未對被上訴人催告履行契約，亦未對被上訴人解除定作
    酒袋之契約，上訴人遽行主張不當得利法律關係訴求償還價額，於法不合。且本
    件兩造間契約為單純之承攬契約，上訴人僅能請求減少價金，而不得主張解除契
    約資為抗辯。
三、上訴人主張自比利時SYMBIOSE公司（以下稱比利時公司）取得訂單號碼各為九七
    ０三０五及九七０七０六號之訂單共二張後，向被上訴人公司下單山東綢酒袋一
    百零一萬個及密絲絨酒袋十三萬個，另將訂單號碼九七０三０五其餘五十九萬個
    山東綢酒袋委請陽西工廠生產，而自八十六年七月間起，本件加工之原料改由上
    訴人供應，被上訴人公司則單純加工等情，為兩造所不爭執，並有上訴人提出之
    九七０三０五號、九七０七０六號訂單影本二張，及上訴人下給被上訴人公司之
    訂單影本二紙、陽西工廠向被上訴人公司領取物料之簽收憑證十六紙為證，自堪
    信為真實；另上訴人主張購買交付予被上訴人公司之原料包括山東綢共計十一萬
    七千二百七十四碼，鋁箔紙七萬二千三百八十碼，防水膠布六千碼，密絲絨一萬
    零八百四十五碼，山東綢酒袋用繩子一百萬條，密絲絨酒袋用繩子十三萬條，亦
    據其提出出口報單十六紙及威鈺公司出具之證明書一紙為憑，而迄八十六年九月
    二十二日上訴人與被上訴人法定代理人許順情存料對帳時止，被上訴人公司尚有
    山東綢酒袋十二萬六千七百五十九個及密絲絨酒袋四萬五千個未依約交付予比利
    時公司，故雙方議定待一百六十萬個酒袋全部出清後，存料帳之清算情形，此有
    上開為被上訴人所不爭執之八十六年九月二十二日存料對帳單影本一件可稽。是
    上訴人主張其與被上訴人公司間所訂之承作酒袋契約，被上訴人公司尚有山東綢
    酒袋十二萬六千七百五十九個及密絲絨酒袋四萬五千個未履行交貨義務，亦堪信
    為實在。
四、上訴人主張關於兩造間訂單約定被上訴人負責包工包料，分次交貨，上訴人依約
    給付貨款，為一製作物供給契約，當事人重在酒袋成品之交付，應屬買賣性質；
    此部分兩造固已結清。惟就兩造協議由上訴人提供材料供被上訴人製作酒袋部份
    ，兩造乃約定由上訴人出面訂購密絲絨及繩子材料，鬆緊帶被上訴人自己購買；
    而於給付貨款時扣回材料款，當事人並無變更原來訂單法律關係之意思。兩造於
    每筆密絲絨酒袋出貨結算貨款時，上訴人仍按訂單約定每只酒袋單價六九美金計
    算貨款，扣除酒袋使用材料費及拖櫃費後給付貨款。是兩造間除原本買賣關係外
    又增加代購材料之委任關係，兩種法律關係聯立互相依存。當事人之一方不按照
    時期給付者，他方當事人得不為催告解除其契約。本件上訴人與比利時SYMBIOSE
    公司之訂單約定於八十六年十月二十五日交付四十萬個山東綢酒袋，其餘十六萬
    個於同年十一月二十五日交付，密絲絨酒袋之交貨日期為同年九月十六日，此為
    被上訴人明知，而上訴人與被上訴人間訂單約定山東綢酒袋應於同年十月十五日
    前裝船，最後一筆密絲絨酒袋應於同年九月十日前裝船。因被上訴人未依訂單約
    定日期交貨，經兩造與第三人陽西工廠及比利時客戶SYMBIOSE公司共同於被上訴
    人公司達成協議，確定山東綢酒袋應於一九九七年九月二十日前全部出清，絕對
    不能遲延。被上訴人卻於同年九月三十日前以其名義將酒袋交付比利時SYMBIOSE
    公司，因之比利時SYMBIOSE公司於上訴人未依約履行交付酒袋後，即解除合約，
    並扣留貨款。上訴人於被上訴人遲延後，比利時SYMBIOSE公司解除契約前，亦委
    請訴外人林鴻德、賴有慶、曾盛錦三人定期催告被上訴人履行契約，上訴人甚至
    同意被上訴人提高酬金以示誠意，惟被上訴人未於期限內履行，比利時SYMBIOSE
    公司已解約，上訴人始解除契約之意思表示，並於八十六年十二月十二日發函請
    求結算，被上訴人不理，再於八十七年四月五日發函請求返還剩餘山東綢及密絲
    絨材料，均未返還。是無論依民法第二百五十五條或第二百五十四條規定，均生
    解除契約之效力等語。被上訴人則抗辯，上訴人所稱與被上訴人間訂單約定山東
    綢酒袋應於同年十月十五日前裝船，最後一筆密絲絨酒袋應於同年九月十日前裝
    船。惟被上訴人於同年九月八日交付山東綢酒袋九萬個，即停止交貨亦屬不實。
    縱若屬實，依民法第二百五十四條規定，上訴人亦應先行對被上訴人定相當期限
    催告履行，如於期限內不履行時，始得解除契約方為適法。上訴人對被上訴人並
    未依法先行定期催告，即遽然解除契約，依法不生解除契約之效力。又本件上訴
    人向被上訴人訂製酒袋之契約，應屬承攬契約，故縱使被上訴人有未能於約定期
    限完成所應交付上訴人之山東綢酒袋與密絲絨酒袋之工作的情事，惟依民法第五
    百零二條第一項規定，上訴人僅得對被上訴人請求減少報酬，而不得解除契約，
    況本案並無民法第五百零二條第二項『以工作於特定期限完成或交付為契約之要
    素』之情事，從而上訴人主張解除契約，於法不合等語。是本件爭點首為兩造間
    契約性質為何，次為兩造間契約，是否已因上訴人解除而生解除契約之效力。經
    查：
（一）本件上訴人主張起初係被上訴人以自己所有材料製作之部分，兩造已結清等情
      ，且為被上訴人所不爭執，惟嗣後兩造協議由上訴人提供材料供被上訴人製作
      酒袋部份，究屬單一承攬契約，買賣契約或為承攬與買賣之混和契約，抑或買
      賣與委任之聯立契約？按製作物供給契約乃當事人之一方以自己材料，製作物
      品，供給他方，而他方給付報酬者屬之，而其契約性質並有認應以當事人意思
      而決定者，如當事人著重工作物之完成者為承攬，如著重工作物財產權之移轉
      者，則為買賣，若二者均重者，為承攬與買賣之混和契約；惟其前提係由製作
      人提供材料。本件兩造間契約性質究為何，上訴人於原審主張開始為買賣契約
      ，後來上訴人於八十六年七月間起購買材料提供予被上訴人製作酒袋者，為承
      攬契約，有爭議者為承攬契約（見原審卷第二三八頁）；嗣又主張為承攬與買
      賣之混合契約，上訴本院後，復主張為買賣與委任之聯立契約；並據其提出向
      弘崎公司、協鎂企業有限公司、友良公司、威鈺公司購買山東綢、密絲絨、防
      水膠布、不織布、繩子等材料之訂貨收款憑證、明細表、統一發票、及出口報
      單十六紙等為證。然查，本件紛爭所在，即係上訴人主張提供材料予被上訴人
      製作所需酒袋後，被上訴人未依約定期限交貨，反自行出貨且未全部返還所訂
      製酒袋予上訴人；如依上訴人所主張並提出報關出口單為證，足認上訴人確實
      提供並寄送系爭材料予被上訴人供其製作酒袋，此與典型承攬契約之特徵相對
      照觀之，由定作人提供材料，承攬人提供勞務完成工作並無二致，是以，本件
      兩造間契約性質應為承攬契約。姑不論先前兩造契約性質究為何，然於兩造協
      議由上訴人提供材料供被上訴人製作酒袋後再出貨之時起，應認契約已因兩造
      意思表示合致，而成立承攬契約，此亦為上訴人於原審八十八年六月一日言詞
      辯論期日所主張（見原審卷第二三八頁），並為被上訴人所始終主張。
（二）按民法第五百零二條第一項有關承攬人不能於約定期限完成工作，定作人僅得
      請求減少報酬，而不得解除契約之規定，係同法第二百五十四條一般契約解除
      之特別規定。是承攬之工作因可歸責於承攬人之事由，致不能於約定期限完成
      ，或未定期限經過相當時期而未完成時，除有同條第二項規定以工作於特定期
      限完成或交付為契約之要素者外，定作人即應受民法第五百零二條第一項規定
      之限制而不得任意解除契約，初無再適用同法第二百五十四條規定之餘地（最
      高法院八十七年台上字第一七七九號判決參照）。又同條第二項規定，因可歸
      責於承攬人之事由，致工作不能於約定期限完成，如有以工作於特定期限完成
      或交付為契約之要素者，定作人得解除契約。所謂以工作於特定期限完成或交
      付為契約之要素，係指依契約之性質或當事人之意思表示，非於一定期限為給
      付，不能達契約之目的者而言。一般情形，期限本非契約要素，故定作人得解
      除契約者，限於客觀性質上為期限利益行為，且經當事人約定承攬人須於特定
      期限完成或交付者，始有適用 (最高法院八十九年度台上字第二五○六號判決
      參照）。本件兩造協議由上訴人提供材料供被上訴人製作酒袋後再出貨之時起
      ，應認契約已因兩造意思表示合致，而成立承攬契約，已如上述；則上訴人主
      張依民法第二百五十五條、第二百五十四條解除契約，於法不合，自不生解除
      契約效力。兩造間契約既尚未解除，被上訴人取得系爭材料乃基於兩造間契約
      所取得，並非無法律上原因。又契約既尚未解除，自無民法第二百五十九條回
      復原狀之適用，及第二百六十條損害賠償請求權並為請求之餘地。則上訴人主
      張依第二百五十九條、第一百七十九條之規定請求返還山東綢與密絲絨材料，
      及依民法第二百六十條請求損害賠償；難認有據。
（三）退步言之，縱如上訴人主張兩造協議由上訴人提供材料供被上訴人製作酒袋部
      份，兩造乃約定由上訴人出面訂購密絲絨及繩子材料，鬆緊帶被上訴人自己購
      買；而於給付貨款時扣回材料款，當事人並無變更原來訂單法律關係之意思。
      兩造間除原本買賣關係外又增加代購材料之委任關係，兩種法律關係聯立互相
      依存。惟查上訴人主張其與比利時SYMBIOSE公司之訂單約定於八十六年十月二
      十五日交付四十萬個山東綢酒袋，其餘十六萬個於同年十一月二十五日交付，
      密絲絨酒袋之交貨日期為同年九月十六日；而上訴人與被上訴人間訂單約定山
      東綢酒袋應於同年十月十五日前裝船，最後一筆密絲絨酒袋應於同年九月十日
      前裝船等情，經據其提出訂單為證，固可信為實在。惟上訴人主張因被上訴人
      未依訂單約定日期交貨，經兩造與第三人陽西工廠及比利時客戶SYMBIOSE公司
      共同於被上訴人公司達成協議，確定山東綢酒袋應於一九九七年九月二十日前
      全部出清，絕對不能遲延云云，則為被上訴人所否認；而上訴人所舉證人即上
      訴人公司負責接洽本件交易之業務員林鴻德於本院準備程序證稱：「博松公司
      向盛公司是一次訂購，採分批出貨，是以訂單做為買賣契約書。當初我們公
      司客戶說第一次出貨是可到十一月，後因贈品因素，出貨時間不一定，所以不
      是與訂單四次出貨一樣，會有調整，但總數量是一樣。而訂單有二張，一是九
      七０三０五山東綢酒袋，客戶有約定九月二十日前全部交貨完；一是九七０七
      ０六密絲絨酒袋，客戶也有要求在九月十七日前全部交貨完。對於工廠交酒袋
      是有寫出貨日期，但中間有變動，變動係以電話、傳真來連繫等語。是依證人
      林鴻德之證述，出貨時間不一定，並未依訂單，期間會有調整；足認本件兩造
      間並無約定被上訴人須於一定期限完成酒袋交貨。證人之證述，復不足證明兩
      造間就山東綢酒袋應於一九九七年九月二十日前全部出清，絕對不能遲延之履
      行期限有特別重要之合意表示，此外，上訴人復未能提出其他證據以實其說，
      上訴人此部分之主張，即難憑採。因之，上訴人主張因被上訴人未依約交付致
      其遭比利時SYMBIOSE公司解約扣款，乃依民法第二百五十五條規定不經催告解
      除契約，以其情形與前揭法條規定要件尚屬有間，於法不合。次按契約當事人
      之一方遲延給付者，他方當事人得定相當期限，催告其履行，如於期限內不履
      行時，得解除其契約，民法第二百五十四條定有明文。又契約解除權之行使，
      依民法第二百五十八條第一項之規定，應由當事人向他方當事人以意思表示為
      之。上訴人雖主張因被上訴人不肯依約出貨，上訴人公司職員林鴻德於一九九
      七年九月十八日手寫傳真催告儘速出貨；又經兩造友人出面協調於同月二十二
      日達成協議剩餘酒袋材料包括部分不良品均歸上訴人所有，讓被上訴人無庫存
      材料之壓力，被上訴人應立即出貨；惟至同月二十四日被上訴人仍未依約出貨
      ，上訴人公司總經理曾盛家以傳真函再次要求於同月二十六日出貨，被上訴人
      仍未依約出貨；至同月三十日最後傳真表示，已無法強求。上訴人因此解除契
      約，於八十六年十二月十二日以台北郵局存證信函第二二五三號請求被上訴人
      結算，被上訴人未有回應，上訴人復於八十七年四月五日委請徐名駒律師以八
      七崇法二字第四０三號函要求返還材料云云，並提出傳真函二件、對帳單乙件
      及存證信函乙件、律師函乙件等影本為證。然查，上開傳真函，僅係催促被上
      訴人出貨；另上訴人於八十六年十二月十二日所發予被上訴人之存證信函內容
      為：「本公司前於一九九七年四月七日至一九九七年七月十六日，分別單給貴
      公司，訂單號碼分別為九七０三０、0000000號，交給貴公司九六八九
      六０碼之尼龍山東綢與一０八四五碼之密絲絨，請問該尼龍山東綢與密絲絨各
      已完成多少成品？剩下多少材料？放置於何處？請速來函告知。」其於八十七
      年四月五日委請徐名駒律師發函與被上訴人之函文主旨為：「請台端於文到七
      日內返還博松企業有限公司原料山東綢七萬三千四百六十一碼，密絲絨一萬零
      八百四十五碼，不織布四萬二千九八十碼，防水膠布六千碼，否則將追究台端
      一切民刑事責任，請查照。」等語，前者為詢問材料數及放置何處？後者僅請
      求被上訴人返還系爭材料；其信函內容並無表示解除契約之意思，有上開信函
      附卷可參。是其所為解除契約意思表示未依法律規定程序為之，自不生解除契
      約效力。兩造間契約既尚未解除，被上訴人取得系爭材料乃基於兩造間契約所
      取得，並非無法律上原因。又契約既尚未解除，自無民法第二百五十九條回復
      原狀之適用，及第二百六十條損害賠償請求權並為請求之餘地。
五、上訴人另主張被上訴人並非單純遲延違約，其應將遠東公證行檢驗完成掛有吊牌
    之山東綢酒袋及蜜絲絨酒袋，以上訴人公司名義出貨給比利時客戶SYMBIOSE公司
    ，竟私自與比利時客戶接洽，以不當方法脅迫比利時客戶SYMBIOSE公司不得不接
    受其以被上訴人公司名義出貨而取得貨款，而使上訴人受有無法依約交貨給比利
    時SYMBIOSE公司，而遭該公司解約扣款之損害，自應構成侵權行為，並向被上訴
    人請求侵權行為之損害賠償等語。按民法第一百八十四條第一項前項規定侵權行
    為以故意或過失不法侵害他人之權利成立要件，故主張對造應負侵權行為責任者
    ，應就對造之有故意或過失及不法行為負舉證責任。上訴人雖提出被上訴人於八
    十六年九月二十二日、二十三日傳真與比利時公司之傳真函為證；然為被上訴人
    所否認。經互核被上訴人所提出之被上訴人在大陸之工廠傳真予外國客戶之傳真
    範本影本一份（見本院卷第一二八頁）及上訴人提出之傳真函二份可得：上訴人
    提出之傳真函二份上被上訴人法定代理人許順情之英文簽名，僅有打字；另被上
    訴人在大陸之工廠傳真予外國客戶之函件之格式上就發函之對象、何人發函、發
    函日期、發函單位之傳真號碼等均列載明確，但上訴人所提出之前開二件傳真函
    上卻僅載有發函日期而已，至其他各項則付闕如，另被上訴人法定代理人許順情
    在大陸之工廠傳真予外國客戶之函件末尾之英文名字查理士，除有打字者外並均
    用簽署，而此種署名亦為外國通用之慣例制式作法，然上訴人提出之二件傳真信
    函末尾被上訴人法定代理人許順情英文名字查理士僅有用打字而已，顯與外國通
    用之制式作法不合。且傳真函上提及之密絲絨酒袋四萬五千個部分，數量上雖與
    上訴人未交貨之數額相符，然山東綢部分，傳真函上所言係十二萬七千個，與上
    訴人未交貨之十二萬六千七百五十九個即有未合，且與被上訴人嗣後於八十六年
    十月三日出貨之十二萬七千九百二十個亦有不符，是以被上訴人所辯傳真函二份
    非其所為一節，尚非全然無據，實難僅因該二張傳真函件均係談及博松公司與比
    利時公司、盛公司三方面之山東綢酒袋及密絲絨酒袋之定作一事即認係被上訴
    人所為。此外，上訴人復未能舉出其他證據，以證明被上訴人有何前開侵權行為
    事實；是上訴人該部分之主張，亦難憑採。
六、從而上訴人依債務不履行之損害賠償請求權、不當得利返還請求權、侵權行為之
    損害賠償請求權之法律關係，請求被上訴人給付上訴人五百五十二萬五千二百七
    十九元，及自支付命令送達翌日起至清償日止，按週年利率百分之五計算之利息
    ，為無理由，不應准許。其假執行之聲請亦失所附麗，應併予駁回。原審為上訴
    人敗訴之判決，及駁回其假執行之聲請，並無不合。上訴意旨指摘原判決不當，
    求予廢棄改判，為無理由，應予駁回。
七、本件判決事實已臻明確，兩造其餘攻擊防禦與舉證，核與本件判決結果無影響，
    爰不另一一論述，附此敘明。
八、據上論結，本件上訴為無理由，依民事訴訟法第四百四十九條第一項、第七十八
    條，判決如主文。
中      華      民      國    九十      年     十二     月    二十五    日
~B1民事第二庭審判長法  官  童有德
~B2                法  官  蔡秉宸
~B3                法  官  翁芳靜
右為正本係照原本作成。
如對本判決上訴，須於收受判決送達後二十日內向本院提出上訴書狀，其未表明上訴
理由者，應於提出上訴後二十日內向本院提出上訴理由書（須按他造人數附具繕本）
，並繳納送達用雙掛號郵票拾份（每份參拾肆元）。
上訴時應提出委任律師或具有律師資格之人之委任狀；委任有律師資格者，另應附具
律師及格證書及釋明委任人與受任人有民事訴訟法第四百六十六條之一第一項但書或
第二項（詳附註）所定關係之釋明文書影本。
~B                書記官  詹錫朋
中      華      民      國    九十      年     十二     月    二十六    日
附註：
民事訴訟法第四百六十六條之一（第一項、第二項）
對於第二審判決上訴，上訴人應委任律師為訴訟代理人。但上訴人或其法定代理人具
有律師資格者，不在此限。
上訴人之配偶、三親等內之血親、二親等內之姻親，或上訴人為法人、中央或地方機
關時，其所屬專任人員具有律師資格並經法院認為適當者，亦得為第三審訴訟代理人
。
                                                                        Ｂ


司法院資訊處製作；財團法人民間司法改革基金會備份。
